【裁判字號】    97,簡上,93
【裁判日期】    970604
【裁判案由】    傷害
【裁判全文】
臺灣士林地方法院刑事判決              97年度簡上字第93號
上  訴  人
即  被  告  乙○○
上列上訴人即被告因傷害案件，不服本院士林簡易庭於中華民國
97年2 月29日所為97年度士簡字第87號第一審刑事簡易判決（聲
請簡易判決處刑案號：臺灣士林地方法院檢察署96年度偵字第15
387 號），提起上訴，本院管轄之第二審合議庭判決如下：
    主  文
原判決撤銷。
乙○○傷害人之身體，累犯，處有期徒刑參月，如易科罰金，以
新臺幣壹仟元折算壹日。
    事  實
一、乙○○前因犯毀損罪，經本院於民國94年4 月22日以93年度
    重訴字第3 號判決判處有期徒刑4 月確定，於94年7 月19日
    易科罰金執行完畢。詎乙○○仍未悛悔，於96年9 月1 日19
    時30分許，在臺北縣汐止市○○路○段154 之1 號「大魯閣
    棒壘球打擊場」內櫃臺（聲請簡易判決處刑書誤載為臺北縣
    汐止市○○街46巷20號2 樓，應予更正），因細故與同為上
    開打擊場員工之同事甲○○發生口角，乙○○乃基於普通傷
    害之犯意，隨手拿取該打擊場所有之無線電對講機擲向甲○
    ○臉部，致甲○○受有頭部外傷併鼻骨單純閉鎖性骨折之普
    通傷害。
二、案經被害人甲○○訴由臺北縣政府警察局汐止分局報告臺灣
    士林地方法院檢察署檢察官偵查後聲請簡易判決處刑。
    理  由
一、查被告乙○○對於本判決所引用之下列各項證據方法之證據
    能力，於本院審理時均表示不爭執，且於法院調查證據時，
    知有刑事訴訟法第159 條第1 項不得為證據之情形，亦未於
    言詞辯論終結前聲明異議，茲審酌該等言詞陳述及書面陳述
    作成時之情況，並無不宜作為證據之情事，依刑事訴訟法第
    159 條之5 之規定，自得作為證據，合先敘明。
二、前述犯罪事實，業據被告即上訴人乙○○於本院準備程序及
    審理時迭承不諱（參見本院卷第18頁、第32頁），核與被害
    人甲○○於警詢及偵查中指述遭被告持對講機砸頭部及鼻骨
    之被害情節（參見臺灣士林地方法院檢察署96年度偵字第15
    387 號卷第7 頁至第8 頁、第23頁）、證人蕭世泰及李汝慷
    於偵查中具結證述渠等當場目擊被告與被害人發生爭執後，
    被告持對講機朝被害人臉部丟擲，致臉部流血受傷等情（參
    見同上偵卷第23頁至第24頁）相符，此外，並有國泰綜合醫
    院汐止分院出具之被害人診斷證明書2 紙（附於同上偵卷第
    16頁）、現場監視錄影畫面翻拍照片2 幀（附於同上偵卷第
    29頁）及被害人受傷照片11幀（附於同上偵卷第31頁至第36
    頁）等件在卷可佐，足認被告自白與事實相符，可以採信。
    本案事證至為明確，被告犯行可以認定，自應依法論科。
三、核被告乙○○所為，係犯刑法第277條第1項之普通傷害罪。
    被告有事實欄所載之犯罪科刑執行情形，有臺灣高等法院被
    告前案紀錄表在卷可憑，其於有期徒刑執行完畢後，5 年以
    內故意再犯本案有期徒刑以上之罪，為累犯，應依刑法第47
    條第1 項之規定加重其刑。原審認被告犯行事證明確，適用
    刑法第277 條第1 項、第47條第1 項、第41條第1 項前段之
    規定，並審酌一切情狀，量處被告有期徒刑5 月，如易科罰
    金，以新臺幣（下同）1,000 元折算1 日，固非無見，惟查
    ，被告已於97年4 月10日與告訴人甲○○成立調解，告訴人
    並表明願意原諒被告等情，業據告訴人於本院準備程序中陳
    明在卷（參見本院卷第18頁至第19頁），並有本院調解筆錄
    影本1份 附卷可憑（附於本院卷第22頁），應甚明確，而被
    告並已依調解內容於97年5 月5 日賠償告訴人90,000元，亦
    有跨行匯款回條聯影本1 紙附卷可稽（附於本院刑事卷第33
    頁背面），堪認無訛，原審未及審酌至此，自有未洽，是被
    告上訴指摘原判決量刑過重，非無理由，自應由本院予以撤
    銷改判。爰審酌被告犯行致生告訴人受有頭部外傷併鼻骨單
    純閉鎖性骨折傷害之危害程度、犯後坦承犯行，態度尚稱良
    好，且被告已與告訴人達成民事調解並賠償其損害，告訴人
    亦表示願意原諒被告，並其犯罪之動機、目的及其智識程度
    等一切情狀，量處如所示之刑，並諭知易科罰金之折算標準
    ，以示懲儆。
據上論斷，應依刑事訴訟法第455 條之1 第1 項、第3 項、第36
9 條第1 項前段、第364 條、第299 條第1 項前段，刑法第277
條第1 項、第41條第1 項前段、第47條第1 項，刑法施行法第1
條之1 ，判決如主文。
本案經檢察官蔡啟文到庭執行職務。
中    華    民    國    97    年    6     月     4    日
                  刑事第二庭審判長法  官  蔡明宏
                                  法  官  汪梅芬
                                  法  官  吳祚丞
以上正本證明與原本無異。
對於本判決不得上訴。
                                  書記官  方蘭芬
中    華    民    國    97    年    6     月     4    日
附錄本案論罪科刑法條
刑法第277 條第1 項（普通傷害罪）
傷害人之身體或健康者，處3 年以下有期徒刑、拘役或1 千元以
下罰金。


司法院資訊處製作；財團法人民間司法改革基金會備份。
